【裁判字號】    97,訴,1125
【裁判日期】    970728
【裁判案由】    毒品危害防制條例
【裁判全文】
臺灣板橋地方法院刑事判決              97年度訴字第1125號
公  訴  人  臺灣板橋地方法院檢察署檢察官
被      告  甲○○
上列被告因違反毒品危害防制條例案件，經檢察官提起公訴（97
年度毒偵字第1121號），被告於本院準備程序中就被訴之事實為
有罪之陳述，經本院合議庭裁定由受命法官獨任進行簡式審判程
序審理，判決如下：
    主  文
甲○○施用第一級毒品，累犯，處有期徒刑捌月。
扣案海洛因殘渣（量微無法秤重）沒收銷燬之；扣案盛裝上開海
洛因殘渣之注射針筒壹枝沒收之。
    事實及理由
壹、程序方面
    刑事訴訟法第二百七十三條之一第一項規定除被告所犯為死
    刑、無期徒刑、最輕本刑為三年以上有期徒刑之罪或高等法
    院管轄第一審案件者外，於審判期日前之程序進行中，被告
    先就被訴事實為有罪之陳述時，審判長得告知被告簡式審判
    程序之旨，並聽取當事人、代理人、辯護人及輔佐人之意見
    後，裁定進行簡式審判程序。查本案被告甲○○被訴違反毒
    品危害防制條例案件，非前開不得進行簡式審判程序之案件
    ，經被告於本院審理時就被訴之事實為有罪之陳述，且經本
    院告知被告簡式審判程序之旨，聽取被告及檢察官之意見後
    ，爰依刑事訴訟法第二百七十三條之一第一項規定裁定改依
    簡式審判程序審判之，先予敘明。
貳、實體方面
一、本件犯罪事實：
  (一)甲○○前於民國九十四年間因施用毒品案件，經本院以九十
    四年度毒聲字第四五二號裁定令入勒戒處所觀察、勒戒後，
    認有繼續施用毒品之傾向，復經本院以九十四年度毒聲字第
    一六八三號裁定令入戒治處所施以強制戒治，於九十五年八
    月十五日強制戒治執行完畢出所，並經臺灣板橋地方法院檢
    察署檢察官以九十五年度戒毒偵字第三四三號為不起訴處分
    確定；另因傷害案件，經本院以九十四年度簡上字第七○○
    號判決判處有期徒刑六月，如易科罰金，以銀元三百元折算
    一日確定，於九十六年二月十四日縮刑期滿執行完畢（構成
    累犯）。
  (二)詎甲○○猶未悛悔警惕，明知海洛因係毒品危害防制條例所
    列之第一級毒品，不得施用及持有，仍於強制戒治執行完畢
    釋放後五年內，基於施用第一級毒品海洛因之犯意，於九十
    六年十一月二十五日某時，在臺北縣中和市○○路一七七巷
    二十九號四樓住處（起訴書略載為於九十六年十一月二十六
    日為警查獲採尿時往前回溯二十六小時內之某時許，在不詳
    處所），以針筒注射之方式施用海洛因一次，嗣於同年月二
    十六日下午三時許，在臺北市中山區捷運中山站出口處為警
    查獲，並扣得甲○○所有供己施用海洛因使用之注射針筒一
    枝（內含海洛因殘渣，量微無法秤重）。
  (三)案經臺北市政府警察局中山分局報告臺灣臺北地方法院檢察
    署檢察官呈請臺灣高等法院檢察署檢察長令轉臺灣板橋地方
    法院檢察署檢察官偵查起訴。
二、本件證據：
  (一)被告甲○○於本院準備程序及審理時之自白。
  (二)臺北市政府警察局偵辦毒品案件尿液檢體委驗單、臺灣尖端
    先進生技醫藥股份有限公司九十六年十二月七日濫用藥物檢
    驗報告、臺北市警察局保安大隊三中隊查獲涉嫌毒品危害防
    制條例毒品初步鑑定報告單及臺灣高等法院被告前案紀錄表
    各一份。
  (三)扣案注射針筒一枝（內含海洛因殘渣，量微無法秤重）。
三、論罪科刑之法律適用：
  (一)核被告甲○○所為，係犯毒品危害防制條例第十條第一項之
    施用第一級毒品罪。其施用第一級毒品前後持有第一級毒品
    之低度行為經施用之高度行為所吸收，不另論罪。又被告有
    如事實欄所載犯罪科刑及刑之執行情形，有臺灣高等法院被
    告前案紀錄表在卷可稽，其於有期徒刑執行完畢後五年內，
    故意再犯本案有期徒刑以上之罪，為累犯，應依法加重其刑
    。爰審酌被告有如事實欄所示施用毒品而經觀察、勒戒及強
    制戒治之紀錄，詎其猶未悛悔警惕，再犯本案施用第一級毒
    品之罪，顯未因前所受之觀察、勒戒及強制戒治而決心改過
    ，矯正其行；且被告施用毒品不但足以導致精神障礙、性格
    異常，甚至造成生命危險，戕害個人身心健康，對社會治安
    可能之危害程度非輕，並斟酌其施用第一級毒品之次數及犯
    罪後坦承犯行，態度良好等一切情狀，量處如主文所示之刑
    ，以示儆懲。
  (二)末查，扣案海洛因殘渣（量微無法秤重），為查獲之毒品，
    有上開毒品初步鑑定報告單在卷可稽，不問屬於犯人與否，
    應依毒品危害防制條例第十八條第一項前段規定沒收銷燬之
    ；又盛裝上開海洛因殘渣之注射針筒一枝，為被告所有供上
    開施用第一級毒品犯罪所用之物，業據被告供明在卷，應依
    刑法第三十八條第一項第二款規定宣告沒收之。
四、應適用之法條：應依刑事訴訟法第二百七十三條之一第一項
    、第二百九十九條第一項前段、第三百十條之二、第四百五
    十四條第二項，毒品危害防制條例第十條第一項、第十八條
    第一項前段，刑法第十一條前段、第四十七條第一項、第三
    十八條第一項第二款，判決如主文。
五、如不服本判決，得自收受送達之日起十日內敘明上訴理由向
    本院提出上訴狀。
本案經檢察官林珮菁到庭執行職務。
中    華    民    國    97    年    7     月    28    日
                  刑事第九庭    法  官  張筱琪
上列正本證明與原本無異。
如不服本判決，應於送達後十日內敘明上訴理由，向本院提出上
訴狀
                                書記官  林怡君
中    華    民    國    97    年    7     月    28    日
附錄本案論罪科刑法條全文：
毒品危害防制條例第十條
施用第一級毒品者，處六月以上五年以下有期徒刑。
施用第二級毒品者，處三年以下有期徒刑。


司法院資訊處製作；財團法人民間司法改革基金會備份。
